Minutes et répertoires du notaire Geoffroy DUSART, 26 mai 1686 - 29 janvier 1717 (étude XXVIII)
Archives nationales
- Minutes de Geoffroy DUSART, 26 mai 1686 - 29 janvier 1717; MC/ET/XXVIII/1 - MC/ET/XXVIII/144
  - Minutes. 1700, octobre - 1700, décembre, octobre 1700 - décembre 1700; MC/ET/XXVIII/54
    - ébéniste (alloué) § Contrat pour 4 ans entre Gui Boursault, rubannier, et Robert Munier, ébéniste, au profit de Pierre Boursault, fils de Gui. Nourri par le maître pendant les trois dernières années et couché pendant les 4 ans. S.d.d., sauf 60 livres en cas de rupture., 17 octobre 1700; MC/ET/XXVIII/54
    - Munier (Robert) ébéniste fg. Saint Antoine § alloué, 17 octobre 1700; MC/ET/XXVIII/54
      Munier, Robert
    - Galland (Jean) ébéniste fg. Saint Antoine § Mariage de .., 19 octobre 1700; MC/ET/XXVIII/54
      contrat de mariage; Galland, Jean
    - Boiron (René) menuisier en ébène fg. Saint Antoine § Mariage de la fille de .., 19 octobre 1700; MC/ET/XXVIII/54
      contrat de mariage; Boiron, René
    - Bastide (André) ébéniste grande rue du fg. Saint Antoine § alloué, 24 octobre 1700; MC/ET/XXVIII/54
      Bastide, André
    - ébéniste (alloué) § Contrat pour 3 ans entre Charles Louvet, jardinier, et André Bastide, ébéniste, au profit de Charles Louvet, âgé de 16 ans, fils de Charles Logé et nourri par son maître pendant les deux dernières années. S.d.d., 24 octobre 1700; MC/ET/XXVIII/54
    - Huimelle (Philippe) ébéniste fg. Saint Antoine § Alloué, 2 novembre 1700; MC/ET/XXVIII/54
      Huimelle, Philippe
    - ébéniste (alloué) § Contrat pour 3 ans entre François Hachet, cordonnier, et Philippe Haimelle, ébéniste, au profit de Nicolas Hachet, fils de François, Couché par son maître pendant les trois années, nourri par lui pendant les deux dernières années S.d.d., 3 novembre 1700; MC/ET/XXVIII/54
    - La Chaulme (François) maçon rue de l'Oursine § Quittance (clôture de deux arpents), 6 novembre 1700; MC/ET/XXVIII/54
      quittance; La Chaulme, François
    - Menuisier (allouée) § Contrat pour 3 ans entre Marc Marsilly, gagne-denier, et Nicolas Advignon, menuisier en bordures, au profit de Claude Marsilly, fils de Marc. Nourri la première année par son père et blanchi par lui pendant les 3 ans. Le maître le nourrira les deux dernières années. S.d.d., 9 novembre 1700; MC/ET/XXVIII/54
      contrat de travail; Marsilly, Marc; Advignon, Nicolas; Marsilly, Claude; Nourri, Marc
    - Breant (Jean) maître menuisier fg. Saint Antoine § Mariage de la fille de .., 11 novembre 1700; MC/ET/XXVIII/54
      contrat de mariage; Breant, Jean
    - Curé (Claude) menuisier fg. Saint Antoine § Mariage de .., 11 novembre 1700; MC/ET/XXVIII/54
      contrat de mariage; Curé, Claude
    - horloger (alloué) § Contrat pour une année entre Marthe Buat, veuve de Pierre Cusin, maître fondeur, et Jean Antoine De la Rue, horloger, au profit d'Abraham Cusin, fils de Pierre. Nourri pendant les six premiers mois par sa mère, ensuite par son maître. S.d.d., 12 novembre 1700; MC/ET/XXVIII/54
    - Piedoux (Guillaume) émailleur fg. Saint Antoine § Alloué, 17 novembre 1700; MC/ET/XXVIII/54
      Piedoux, Guillaume
    - émailleur (alloué) § Contrat pour 4 ans entre Louis Troge, receveur des aides à Chevreuse, et Guillaume Piedoux, émailleur, au profit de Henri François Troge, fils de Louis. Logé, nourri et blanchi par son maître, Moyennant 100 livres., 17 novembre 1700; MC/ET/XXVIII/54
    - ébéniste (alloué) § Contrat pour une année entre Charles Lecomte, bourgeois de Paris, et Michel Mallevaut, ébéniste, Le maître payera chaque jour à son alloué 10 sols les premiers six mois et 15 sols les derniers six mois. L'alloué se logeras nourrira à ses frais, En cas de rupture, le coupable payera 30 livres, 21 novembre 1700; MC/ET/XXVIII/54
    - Lombrage (Pierre), menuisier en assemblage natif de Valençay en Berry, rue Saint-Nicolas § Mariage de .., 21 novembre 1700; MC/ET/XXVIII/54
      contrat de mariage; Lombrage, Pierre
    - Fretou (Jean) maçon rue de Charonne § bail à rente, 21 novembre 1700; MC/ET/XXVIII/54
      bail; Fretou, Jean
    - Mallevaut (Michel) ébéniste fg. Saint Antoine § alloué, 21 novembre 1700; MC/ET/XXVIII/54
      Mallevaut, Michel
    - Duhamel (André) serrurier rue de Charenton § bail, 22 novembre 1700; MC/ET/XXVIII/54
      bail; Duhamel, André
    - Création de pension pour la veuve de Pierre Delacouture, maître d'instruments., 26 novembre 1700; MC/ET/XXVIII/54
      constitution de rente; facteur d'instruments de musique
    - Gilles (Pierre) menuisier grande rue du fg. Saint Antoine § transport de rente, 27 novembre 1700; MC/ET/XXVIII/54
      transport de droits; Gilles, Pierre
    - ébéniste (alloué) § Contrat pour une année et demie entre Jean Le Vasseur, jardinier, et Thomas Lusse, menuisier en ébène, au profit de Claude Huguet, neveu de Jean Nourri pendant la dernière année par son maître et couche par lui pendant une année et demie. S.d.d., 28 novembre 1700; MC/ET/XXVIII/54
    - Martin (Nicolas) doreur sur bois grande rue fg Saint-Antoine § Mariage de .., 30 novembre 1700; MC/ET/XXVIII/54
      contrat de mariage; Martin, Nicolas
    - Menuisier (alloué) § Contrat pour 3 ans entre Marie Madeleine Chevalliers, veuve de Guillaume Nardeau, déchireur des bateaux, et Jean Thomas Baubot, maître menuisier, au profit d'Etienne Hebert, fils de M. de Chevalliers. Logé, nourri et blanchi par son maître s.d.d. Sauf 60 livres en cas de rupture., 6 décembre 1700; MC/ET/XXVIII/54
      contrat de travail; Chevalliers, Marie Madeleine; Nardeau, Guillaume; Baudot, Jean Thomas; Hebert, Etienne
    - Guen Euken (Pierre) ébéniste grande rue du fg. Saint Antoine § alloué, 7 décembre 1700; MC/ET/XXVIII/54
      Guen Euken, Pierre
    - ébéniste (alloué) § Contrat pour 6 ans entre Charlotte Framery, veuve de Gervais Clouzier, libraire, et Pierre Guen Euken, ébéniste, au profit de Gérard Hinzelmant, âgé de 14 ans. Logé, nourri et blanchi par son maître. Moyennant 60 livres, 7 décembre 1700; MC/ET/XXVIII/54
    - Fichon (Philippe) marchand de vins et maître sculpteur grande rue du fg. Saint Antoine § Inventaire après décès de la femme de .., 13 décembre 1700; MC/ET/XXVIII/54
    - Varengot (Louis) architecte rue Saint Antoine § quittance, 18 décembre 1700; MC/ET/XXVIII/54
      quittance; Varengot, Louis
    - Poisson (Jean) expert juré, entrepreneur de bâtiments du roi rue Jean Beausire § Vente, 23 décembre 1700; MC/ET/XXVIII/54
      acte de vente; Poisson, Jean
    - Vente et transport de Pierre et François Buchot, hautbois du roi, grande rue du Faubourg Saint-Antoine., 24 décembre 1700; MC/ET/XXVIII/54
      acte de vente; cession; Faubourg-Saint-Antoine (rue du); musicien
    - Dagy (Nicolas) menuisier fg. Saint Antoine § bail, 24 décembre 1700; MC/ET/XXVIII/54
      bail; Dagy, Nicolas
    - Denoust (Pierre) menuisier fg. Saint Antoine § reconnaissance et consentement, 27 décembre 1700; MC/ET/XXVIII/54
      reconnaissance; Denoust, Pierre
    - Rigault (Louis) maçon rue Traversière § bail, 30 décembre 1700; MC/ET/XXVIII/54
      bail; Rigault, Louis
  - Minutes. 1701, janvier - 1701, février, janvier 1701 - février 1701; MC/ET/XXVIII/55
    - peintre éventailliste (alloué) § Contrat pour 4 ans entre Marie Antheaume, femme d'Antoine Ausseauney et Marc Chatelain, peintre éventailliste, au profit de Michel Heaussone, fils d'Antoine Logé et nourri par son maître, Moyennant 150 livres., 16 janvier 1700; MC/ET/XXVIII/55
      Peintre Éventailliste, alloué
    - Menuisier (alloué) § Contrat pour 3 ans entre Charles Mignost, ouvrier en soie, et François Galopin, menuisier, au profit de Pierre Mignost, fils de Charles, Logé, nourri et blanchi par son maître, moyennant 60 livres, 23 janvier 1700; MC/ET/XXVIII/55
      contrat de travail; Mignost, Charles; Galopin, François; Mignost, Pierre
    - ébéniste (alloué) § contrat pour deux ans entre Noël Godart, et François Clabaux, ébéniste. Le maître lui donnera chaque jour de la 1/ere/ année 12 sols excepté fêtes et dimanches; et 14 sols la deuxième année, pour sa nourriture, et entretien., 30 janvier 1700; MC/ET/XXVIII/55
    - Menuisier (alloué) § Contrat pour 3 ans entre Nicolas Houdard, jardinier, à Montreuil, et Jean Gillot, menuisier, au profit de Jean Houdard, âgé de 18 ans, fils de Nicolas. Logé, nourri et blanchi par son maître. Moyennant 60 livres., 31 janvier 1700; MC/ET/XXVIII/55
      contrat de travail; Houdard, Nicolas; Gillot, Jean; Houdard, Jean; Dantu; Dagoneau, René; Dantu, Pierre; Nourri, Jean
    - Duhamel (André) serrurier rue de Charenton § alloué, 2 janvier 1701; MC/ET/XXVIII/55
      Duhamel, André
    - Serrurier (alloué) § Contrat pour une année entre Artus Gauget, charpentier des bateaux, et André Duhamel, serrurier, au profit de Edme Gauget, fils d'Artus. Logé et nourri par son maître S.d.d., 2 janvier 1701; MC/ET/XXVIII/55
    - Piednoir (François) marchand ébéniste grande rue du fg. Saint Antoine § renonciation, 3 janvier 1701; MC/ET/XXVIII/55
      Piednoir, François
    - Menuisier (alloué) § Contrat pour 2 ans entre Sébastien Orient, jardinier fleuriste, et Victor Louis Goulleaux, menuisier, au profit d'Eustache Orient, âgé de 16 ans, fils de Sébastien. Logé, nourri et blanchi par son maître s.d.d., 9 janvier 1701; MC/ET/XXVIII/55
      contrat de travail; Orient, Sébastien; Goulleaux, Victor Louis; Orient, Eustache
    - Varengot (Louis) architecte et maître maçon rue Saint Antoine § quittance, 13 janvier 1701; MC/ET/XXVIII/55
    - Follin (Jean Claude) menuisier rue de Lappe § Transport de rente, 17 janvier 1701; MC/ET/XXVIII/55
      transport de droits; Follin, Jean Claude
    - Collet (Nicolas) maître sculpteur de fg. Saint Antoine rue de Lappe § transport de rente, 17 janvier 1701; MC/ET/XXVIII/55
      transport de droits; Collet, Nicolas
    - Desnous (Pierre) menuisier rue Saint Antoine § désistement, 21 janvier 1701; MC/ET/XXVIII/55
      Desnous, Pierre
    - Galopin (François) menuisier grande rue du fg. Saint Antoine § alloué, 23 janvier 1701; MC/ET/XXVIII/55
      Galopin, François
    - Vendeuil (Jean) Serrurier rue de Charenton § Mariage de .., 23 janvier 1701; MC/ET/XXVIII/55
      contrat de mariage; Vendeuil, Jean
    - Mamy (Christophe) doreur sur bois grande rue du fg. Saint-Antoine § bail, 29 janvier 1701; MC/ET/XXVIII/55
      bail; Mamy, Christophe
    - Clabaux (François) ébéniste; Grande rue du fg. Saint Antoine § alloué, 30 janvier 1701; MC/ET/XXVIII/55
      Clabaux, François
    - Ferlu (Pierre Isaac) ébéniste fg. Saint Antoine § Alloué, 2 février 1701; MC/ET/XXVIII/55
      Ferlu, Pierre Isaac
    - ébéniste (alloué) § Contrat pour 2 ans entre Pierre Vallée et Pierre Isaac Ferlu, ébéniste. Logé, nourri et blanchi par son maître. Moyennant 120 livres., 2 février 1701; MC/ET/XXVIII/55
    - Hubert de la Marre (Richard) maître serrurier rue de Charenton § rachat, 3 février 1701; MC/ET/XXVIII/55
      Hubert de La Marre, Richard
    - Benoist (Pierre) menuisier fg-Saint Antoine § alloué, 7 février 1701; MC/ET/XXVIII/55
      Benoist, Pierre
    - Dubignon (Etienne) menuisier fg. Saint Antoine § obligation, 11 février 1701; MC/ET/XXVIII/55
      obligation; Dubignon, Etienne
    - Genard (Gabriel) ébénistes fg. Saint Antoine § alloué, 13 février 1701; MC/ET/XXVIII/55
      Genard, Gabriel
    - Godelart (François) ébéniste rue Traversière § Convention (deux bureaux garnis de fleurs entaillées dans l'ébène), 20 février 1701; MC/ET/XXVIII/55
    - Thomain (Nicolas), maître menuisier, rue le Poitou § Inventaire, 21 février 1701; MC/ET/XXVIII/55
      inventaire; Thomain, Nicolas
    - Thomain (Simon), menuisier ordinaire de l'artillerie de France, marchand de bois et bourgeois de Paris, rue Jean Beausire § Inventaire après décès de .., 21 février 1701; MC/ET/XXVIII/55
      inventaire après décès; Thomain, Simon
    - Delafaye (Jean) architecte et maître maçon; rue de Mousseau § Vente, 25 février 1701; MC/ET/XXVIII/55
      acte de vente; Delafaye, Jean
  - Minutes. 1701, mars - 1701, avril, mars 1701 - avril 1701; MC/ET/XXVIII/56
    - Devay (Jacques) menuisier en ébène fg. Saint Antoine § Alloué, 8 mars 1701; MC/ET/XXVIII/56
      Devay, Jacques
    - ébéniste (alloué) § Contrat pour 3 ans entre Marin Caille, marchand épicier, et Jacques Devay, menuisier en ébène, au profit de Michel Marin Devay, fils de Marin. Logé et nourri par son maître. Moyennant 100 livres., 8 mars 1701; MC/ET/XXVIII/56
    - Thomain (Simon), maître menuisier de l'artillerie et marchand de bois § Compte et obligation de la veuve de .., 11 mars 1701; MC/ET/XXVIII/56
      compte; obligation; Thomain, Simon
    - Neret (Michel) serrurier rue de Charonne § Inventaire après décès de .., 14 mars 1701; MC/ET/XXVIII/56
      inventaire; Neret, Michel
    - Chrestien (Jean) menuisier en ébène; fg. Saint Antoine § alloué, 19 mars 1701; MC/ET/XXVIII/56
      Chrestien, Jean
    - ébéniste (alloué) § Contrat pour 4 ans entre François Dolée, maître menuisier, et Jean Chrestien, menuisier en ébène, au profit de Nicolas Dollé, fils de François, Logé et nourri par son maître. Moyennant 140 livres., 19 mars 1701; MC/ET/XXVIII/56
    - Gauchet (Thomas) serrurier fg. Saint Antoine § Convention, 21 mars 1701; MC/ET/XXVIII/56
      Gauchet, Thomas
    - Dubuisson (Bon), peintre, à Paris § Déclaration de la veuve de .., 5 avril 1701; MC/ET/XXVIII/56
      déclaration; Dubuisson, Bon
    - ébéniste (alloué) § Contrat pour 2 ans entre Charles Lenoir, et Bernard Van Risamburgh, ébéniste. Logé et nourri par son maître. Moyennant 200 livres., 10 avril 1701; MC/ET/XXVIII/56
    - Risamburg (Bernard Van) ébéniste fg. Saint Antoine § alloué, 10 avril 1701; MC/ET/XXVIII/56
      Risamburg, Bernard Van
    - ébéniste (alloué) § Contrat pour 3 ans entre Jean Denisot, marchand de Calais, et Pierre Migeon, menuisier en ébène, au profit de Jean Denisot, fils de Jean Couché par son maître, mais nourri par lui seulement les deux dernières années. S.d.d., 11 avril 1701; MC/ET/XXVIII/56
    - Migeon (Pierre) menuisier en ébène grande rue du fg. Saint Antoine § alloué, 11 avril 1701; MC/ET/XXVIII/56
    - Pavye (Nicolas) maître émailleur, marchand faïencier rue de la Muette § Convention, 17 avril 1701; MC/ET/XXVIII/56
      Pavye, Nicolas
    - Gente (Julien) Sculpteur fg. Saint Antoine § alloué, 18 avril 1701; MC/ET/XXVIII/56
    - Bredant (Jean) maître menuisier rue de la Roquette § alloué, 24 avril 1701; MC/ET/XXVIII/56
      Bredant, Jean
    - Menuisier (alloué) § Contrat pour 3 ans entre Philippe Ledain, compagnon sellier, et Jean Bredent, maître menuisier, au profit de François Philippe Ledain fils de Philippe. Logé, nourri et blanchi par son père. Moyennant 45 livres, 24 avril 1701; MC/ET/XXVIII/56
      contrat de travail; Ledain, Philippe; Bredent, Jean; Ledain, François Philippe
    - Chaullier (Pierre) sculpteur à Paris § décharge de la veuve de .., 29 avril 1701; MC/ET/XXVIII/56
      Chaullier, Pierre
  - Minutes. 1701, mai - 1701, juin, mai 1701 - juin 1701; MC/ET/XXVIII/57
    - Harot (Gilles) dit La Croix marchand tapissier en cuir doré rue Saint Antoine § désistement, 1er mai 1701; MC/ET/XXVIII/57
      Harot, Gilles
    - Henry (François) serrurier rue Traversière § Mariage de .., 8 mai 1701; MC/ET/XXVIII/57
      contrat de mariage; Henry, François
    - François (François) maçon rue des Deux ponts § décharge, 10 mai 1701; MC/ET/XXVIII/57
      François, François
    - Dupont (Jean) maçon fg. Saint Antoine, rue de Charenton § décharge, 10 mai 1701; MC/ET/XXVIII/57
      Dupont, Jean
    - Nus (Josuin) ébéniste; rue de Charonne § désistement de bail, 12 mai 1701; MC/ET/XXVIII/57
      bail; Nus, Josuin
    - Girard (Charles) maître maçon rue des Fontaines § décharge, 16 mai 1701; MC/ET/XXVIII/57
      Girard, Charles
    - Quilliart (Pierre) serrurier rue Traversière § Marché (métier à faire les bas), 17 mai 1701; MC/ET/XXVIII/57
      marché; Quilliart, Pierre
    - Pelicier (Pierre) ouvrier faïencier rue de la Roquette § Vente, 24 mai 1701; MC/ET/XXVIII/57
      acte de vente; Pelicier, Pierre
    - Collet (Nicolas) maître sculpteur fg. Saint Antoine, § brevet apporté, 24 mai 1701; MC/ET/XXVIII/57
      Collet, Nicolas
    - Huart (Etienne) serrurier rue de Tournelle § Inventaire après décès de .., 25 mai 1701; MC/ET/XXVIII/57
      inventaire; Huart, Etienne
    - Benoist (Pierre) menuisier rue Saint Nicolas § brevet apporté, 30 mai 1701; MC/ET/XXVIII/57
    - Roullot (François) maçon grande rue de fg. Saint Antoine § don mutuel, 2 juin 1701; MC/ET/XXVIII/57
      donation; Roullot, François
    - Roullot (Simon) maçon rue de Reuilly § Inventaire après décès de .., 4 juin 1701; MC/ET/XXVIII/57
      inventaire; Roullot, Simon
    - Collet (Nicolas) maître sculpteur rue de Lappe § bail, 4 juin 1701; MC/ET/XXVIII/57
      bail; Collet, Nicolas
    - Fromager (Martin)n maître peintre et sculpteur, grande rue du faubourg Saint Antoine § Substitution, 6 juin 1701; MC/ET/XXVIII/57
    - Le chantre (Noël), maître peintre, et garde de sa communauté, rue du Temple § Nomination, 10 juin 1701; MC/ET/XXVIII/57
    - Bouclon (Mathias) menuisier d'assemblage rue de Naples § alloué, 12 juin 1701; MC/ET/XXVIII/57
      Bouclon, Mathias
    - Menuisier (alloué) § Contrat pour 3 ans entre Michel Chapperon, voiturier par terre, et Mathias Bouclon, menuisier d'assemblage, au profit de Michel Tourmau, fils de Denis Tourmau, voiturier par terre. Logé et nourri pendant les deux derniers années par son maître Moyennant la somme de 30 livres., 12 juin 1701; MC/ET/XXVIII/57
      contrat de travail; Chapperon, Michel; Bouclon, Mathias; Tourmau, Michel; Tourmau, Denis
    - Lottin (Marin) Serrurier rue des Petits-Champs § Mariage de .., 12 juin 1701; MC/ET/XXVIII/57
      contrat de mariage; Lottin, Marin
    - Ducatel (Pierre) maître serrurier rue des Tournelles § Mariage de la fille de feu .., 12 juin 1701; MC/ET/XXVIII/57
      contrat de mariage; Ducatel, Pierre
    - Chenet (Guillaume) maçon grande rue du fg. Saint Antoine § Marché (réparations), 18 juin 1701; MC/ET/XXVIII/57
      marché; Chenet, Guillaume
    - Benard (Jean) Sculpteur rue Saint Nicolas § alloué, 20 juin 1701; MC/ET/XXVIII/57
      Benard, Jean
    - Joret (Germain) menuisier grande rue du fg, Saint Antoine § Mariage de .., 20 juin 1701; MC/ET/XXVIII/57
      contrat de mariage; Joret, Germain
    - Lebert (Nicolas) entrepreneur de bâtiments rue Saint Louis § bail, 21 juin 1701; MC/ET/XXVIII/57
      bail; Lebert, Nicolas
    - Muidebled (Robert), menuisier ordinaire de l'Hôtel-de-Ville de Paris, rue Neuve Saint-Gilles § Obligation, 24 juin 1701; MC/ET/XXVIII/57
      obligation; Muidebled, Robert
    - Menuisier (alloué) § Contrat pour 2 ans entre Marie Guignard, veuve de Nicolas Vedriart, jardinier, et Hyacinthe Pierre, menuisier d'assemblage, au profit d'Antoine Vedriart âgé de 18 ans, fils de Nicolas. Logé et nourri par son maître. Moyennant 30 livres, 24 juin 1701; MC/ET/XXVIII/57
      contrat de travail; Guignard, Marie; Vedriart, Nicolas; Pierre, Hyacinthe; Vedriart, Antoine
    - Menuisier (apprentissage) § Contrat pour 6 ans entre Toussaint Michel, menuisier, et Nicolas Vasset, maître menuisier, au profit de Jean Michel, fils de Toussaint. Logé et nourri par son maître. Moyennant 75 livres., 29 juin 1701; MC/ET/XXVIII/57
      contrat d'apprentissage; Michel, Toussaint; Vasset, Nicolas; Michel, Jean
  - Minutes. 1701, juillet - 1701, août, juillet 1701 - août 1701; MC/ET/XXVIII/58
    - Boquet (Guillaume) menuisier en ébène grande rue du fg. Saint-Antoine § désistement, 3 juillet 1701; MC/ET/XXVIII/58
      Boquet, Guillaume
    - Caoudal (Guillaume) maître menuisier rue de l'Echarpe § bail, 10 juillet 1701; MC/ET/XXVIII/58
      bail; Caoudal, Guillaume
    - Gautier (Charles), peintre doreur, rue des Tournelles § désaveu, 10 juillet 1701; MC/ET/XXVIII/58
      Gautier, Charles
    - Le chantre (Noël), maître peintre, et garde de sa communauté rue du Temple § Nomination, 10 juillet 1701; MC/ET/XXVIII/58
    - Morin (François) tapissier rue Mouffetard § Mariage de .., 10 juillet 1701; MC/ET/XXVIII/58
      contrat de mariage; Morin, François
    - Bouloche (Pierre) maçon; rue Saint Antoine § Marché (réparations), 11 juillet 1701; MC/ET/XXVIII/58
      marché; Bouloche, Pierre
    - Buret (Armand) Sculpteur en bois grande rue du fg. Saint Antoine § Mariage de .., 13 juillet 1701; MC/ET/XXVIII/58
      contrat de mariage; Buret, Armand
    - Puiseure (Michel), menuisier en assemblage, rue de Pincourt § Alloué, 17 juillet 1701; MC/ET/XXVIII/58
      contrat de travail; Puiseure, Michel
    - Menuisier (alloué) § Contrat pour 18 mois entre Elisabeth Caron, veuve de Martin Giraud, ferrandinier, et Michel Puiseure, menuisier en ébène, au profit de Pierre Giraud, fils de Martin. Logé et nourri par sa mère. S.d.d., 17 juillet 1701; MC/ET/XXVIII/58
      contrat de travail; Caron, Elisabeth; Giraud, Martin; Puiseure, Michel; Giraud, Pierre
    - Varangot (Louis) architecte rue Saint Antoine § quittance, 18 juillet 1701; MC/ET/XXVIII/58
      quittance; Varangot, Louis
    - Lebert (Nicolas) architecte rue Saint Louis § bail, 20 juillet 1701; MC/ET/XXVIII/58
    - Menuisier (alloué) § Contrat pour 3 ans entre René Boudin, greffier et tabellion à Charonne, et Hyacinthe Pierre, menuisier d'assemblage, au profit de François Feré, âgé de 16 ans, Logé et nourri par son maître. Moyennant 15 livres., 21 juillet 1701; MC/ET/XXVIII/58
      contrat de travail; Boudin, René; Pierre, Hyacinthe; Feré, François
    - Vineux (Pierre) Sculpteur en bois grande rue du fg, Saint Antoine § Alloué, 22 juillet 1701; MC/ET/XXVIII/58
      Vineux, Pierre
    - Gremont (Nicolas), maître peintre et sculpteur, rue de la Mortellerie § Alloué, 22 juillet 1701; MC/ET/XXVIII/58
      contrat de travail; Gremont, Nicolas
    - Gotepain (Jacques Louis) ébéniste à Paris § Mariage de la veuve de .., 29 juillet 1701; MC/ET/XXVIII/58
      contrat de mariage; Gotepain, Jacques Louis
    - Demarigny (Lazare) maçon grande rue du fg. Saint-Antoine § Mariage de .., 29 juillet 1701; MC/ET/XXVIII/58
      contrat de mariage; Demarigny, Lazare
    - Serouge (Jean) architecte rue Montmartre § Comparution, 1er août 1701; MC/ET/XXVIII/58
      Serouge, Jean
    - Varangot (Louis) architecte rue Saint Antoine § quittance, 6 août 1701; MC/ET/XXVIII/58
    - Brothié (Jean) menuisier en ébène fg. Saint Antoine § décharge et consentement, 10 août 1701; MC/ET/XXVIII/58
      Brothié, Jean
    - Caillier (François) serrurier fg. Saint Antoine § bail, 10 août 1701; MC/ET/XXVIII/58
      bail; Caillier, François
    - Rigault (Louis) maçon rue Traversière § bail, 10 août 1701; MC/ET/XXVIII/58
    - Guyon (Nicolas) ébéniste; fg. Saint Antoine § désistement, 11 août 1701; MC/ET/XXVIII/58
      Guyon, Nicolas
    - Serouge (Jean) architecte juré expert, entrepreneur de bâtiments rue Montmartre § Obligation, 13 août 1701; MC/ET/XXVIII/58
      obligation; Serouge, Jean
    - Varangot (Louis) architecte rue Saint Antoine § quittance, 13 août 1701; MC/ET/XXVIII/58
    - Masson (Noël) architecte rue du roi de Sicile § Rachat, 22 août 1701; MC/ET/XXVIII/58
    - Nune (Jean) maître menuisier en ébène rue de Charenton § Inventaire après décès de la femme de .., 23 août 1701; MC/ET/XXVIII/58
      inventaire; Nune, Jean
    - Pirou (François) faïencier rue de la Roquette § obligation, 4 juillet 1705; MC/ET/XXVIII/58
      obligation; Pirou, François
  - Minutes. 1701, septembre - 1701, octobre, septembre 1701 - octobre 1701; MC/ET/XXVIII/59
    - Goury (Claude) ébéniste grande rue du fg. Saint Antoine § Convention, 4 septembre 1701; MC/ET/XXVIII/59
      Goury, Claude
    - Rollet (Charles), menuisier d'assemblage, grande rue du Faubourg Saint-Antoine § Alloué, 10 septembre 1701; MC/ET/XXVIII/59
      contrat de travail; Rollet, Charles
    - Gouleau (Louis) menuisier rue de Charonne § testament de la femme de .., 14 septembre 1701; MC/ET/XXVIII/59
      testament; Gouleau, Louis